臺灣屏東地方法院刑事判決　　　　　　　　　　　　　九十三年度訴字第九六八號
　　公　訴　人　臺灣屏東地方法院檢察署檢察官
　　被　　　告　甲○○　男　二.
右列被告因違反槍砲彈藥刀械管制條例案件，經檢察官提起公訴（九十三年度偵字第
四四九五號），本院裁定改依簡式審判程序審理，判決如左：
     主  文
甲○○未經許可，持有可發射子彈具有殺傷力之改造手槍，處有期徒刑壹年柒月，併
科罰金新臺幣伍萬元，罰金如易服勞役，以銀元參佰元即新臺幣玖佰元折算壹日，改
造手槍壹支及改造子彈柒顆均沒收。
     事  實
一、甲○○於民國九十三年三月五日晚間二十四時許，與友人「郭基福」之成年男子
    （真實姓名、年籍不詳，未據檢察官起訴）相約在屏東縣屏東市○○路與民族路
    交岔口之「最愛茶坊」內見面後，明知具有殺傷力之改造手槍及改造子彈均為違
    禁物，非經主管機關許可不得持有，竟因不明動機而基於未經許可持有具殺傷力
    改造手槍及子彈之犯意，自「郭基福」處取得具有殺傷力之改造手槍一把（該槍
    係仿ＣＯＬＴ廠半自動手槍製造之金屬玩具手槍，換裝土造金屬槍管改造而成，
    其槍枝管制編號為0000000000）及具有殺傷力之改造子彈七顆而持有
    。嗣於次日（三月六日）凌晨一時許，甲○○返回上開「最愛茶坊」時為警查獲
    ，並扣得前揭改造手槍一把及子彈七顆。
二、案經屏東縣警察局移送台灣屏東地方法院檢察署檢察官偵查起訴。
     理  由
一、前開事實業據被告甲○○於檢察官偵查時及於本院審理中坦承不諱，經核與證人
    即查獲警員鄭志華、許榮木於偵查中所證述之查獲情節相符，且有改造手槍一把
    及子彈七顆扣案供憑。而該改造手槍一把及子彈七顆，經送內政部警政署刑事警
    察局鑑定結果認為：該改造手槍一把係仿ＣＯＬＴ廠半自動手槍製造之金屬玩具
    手槍換裝土造金屬槍管改造而成，機械性能良好，可擊發適用子彈，具殺傷力；
    子彈七顆係由玩具金屬彈殼加裝直徑約六釐米鋼珠改造而成，經取樣二顆試射結
    果，均可擊發，均具殺傷力，此有該局刑鑑字第○九三○○五二七一九號槍彈鑑
    定書一份附卷供憑。是本件事證明確，被告犯行堪予認定。
二、按除「制式手槍」及由產製槍械合法廠商製造，不具發射功能之制式槍枝模型，
    經加工改造成具有發射功能及殺傷力之「改造模型槍」以外，凡經製造、改造成
    具有殺傷力之其他槍枝，例如以玩具槍改造成具有殺傷力之手槍，均屬槍砲彈藥
　　刀械管制條例第十一條所稱「其他可發射金屬或子彈具有殺傷力之各式槍枝」，
　  最高法院九十二年台上字第一八三二號判決、同院九十一年台上字第三九四一號
    判決及同院八十七年台上字第二八三號判決可資參照。被告甲○○於前開時、地
    ，持有由玩具手槍改造而成具殺傷力之改造手槍及改造子彈，核其所為，係犯槍
    砲彈藥刀械管制條例第十一條第四項之未經許可持有可發射子彈具有殺傷力之改
    造手槍罪及同條例第十二條第四項之未經許可持有子彈罪。被告以一持有行為同
    時持有具殺傷力之改造手槍及改造子彈而犯上開兩罪，為想像競合，應從一重之
    未經許可持有改造手槍罪處斷。爰審酌被告之智識程度、曾有多次違反毒品危害
    防制條例之犯罪前科，素行不佳，其同時持有改造手槍一把、子彈七顆，可隨時
    用以發射子彈剝奪他人生命，其行為具有高度危險性，惟尚未持該批槍彈作不法
    使用，事後坦承犯行等一切情狀，量處如主文所示之刑，並就其所處罰金刑諭知
    易服勞役之折算標準，以資懲儆。扣案之改造手槍一把及子彈七顆均為違禁物，
    應依刑法第三十八條第一項第一款之規定宣告沒收。
據上論斷，應依刑事訴訟法第二百七十三條之一第一項、第二百九十九條第一項前段
，槍砲彈藥刀械管制條例第十一條第四項、第十二條第四項，刑法第十一條前段、第
五十五條、第四十二條第二項、第三十八條第一項第一款，罰金罰鍰提高標準條例第
二條，現行法規所定貨幣單位折算新臺幣條例第二條，判決如主文。
中　　　華　　　民　　　國　　九十四　　年　　　一　　　月　　二十一　　日
                                      臺灣屏東地方法院刑事第四庭
                                          法  官  王以齊
右正本證明與原本無異。
如不服本判決應於收受本判決送達後十日內向本院提出上訴書狀，其未敘述上訴理由
者，並得於提起上訴後十日內向本院補提理由書狀（均須按他造當事人之人數附繕本
）「切勿逕送上級法院」
                                          書記官  盧姝伶
中　　　華　　　民　　　國　　九十四　　年　　　一　　　月　　二十一　　日
附錄本判決論罪科刑法條：
槍砲彈藥刀械管制條例第十一條
未經許可，製造、販賣或運輸第四條第一項第一款所稱其他可發射金屬或子彈具有殺
傷力之各式槍砲者，處五年以上有期徒刑，併科新臺幣一千萬元以下罰金。
未經許可，轉讓、出租或出借前項所列槍砲者，處三年以上十年以下有期徒刑，併科
新臺幣七百萬元以下罰金。
意圖供自己或他人犯罪之用，而犯前二項之罪者，處無期徒刑或七年以上有期徒刑，
併科新臺幣一千萬元以下罰金。
未經許可，持有、寄藏或意圖販賣而陳列第一項所列槍砲者，處一年以上七年以下有
期徒刑，併科新臺幣七百萬元以下罰金。
第一項至第三項之未遂犯罰之。
槍砲彈藥刀械管制條例第十二條
未經許可，製造、販賣或運輸子彈者，處一年以上七年以下有期徒刑，併科新台幣五
百萬元以下罰金。
未經許可，轉讓、出租或出借子彈者，處六月以上五年以下有期徒刑，併科新台幣三
百萬元以下罰金。
意圖供自己或他人犯罪之用，而犯前二項之罪者，處三年以上十年以下有期徒刑，併
科新台幣七百萬元以下罰金。
未經許可，持有、寄藏或意圖販賣而陳列子彈者，處五年以下有期徒刑，併科新台幣
三百萬元以下罰金。
第一項至第三項之未遂犯罰之。
